臺灣新竹地方法院刑事判決
110年度簡上字第72號
上  訴  人  
即  被  告  林得勝


上列上訴人因妨害公務案件，不服本院簡易庭中華民國110年3月
31日109年度竹簡字第575號第一審刑事簡易判決（聲請簡易判決
處刑書案號：109年度偵字第4275號），提起上訴，本院判決如
下：
    主  文
上訴駁回。
    事實及理由
一、上訴人上訴意旨略以：本件員警未勸被告降低音量，被告開
    門後員警自行進入，發現電腦桌上有安非他命吸食器，即欲
    將被告帶回警局調查驗尿，被告在氣憤下，方有原判決勘驗
    之所謂貶抑員警之言詞等語。
二、本件經本院上訴審合議庭審理結果，認本院第一審簡易判決
    認事用法及量刑均無不當，應予維持。犯罪事實、證據及理
    由均引用第一審簡易判決所記載（如附件）。
三、上訴人雖以上開理由提起上訴，惟本件被告犯行，業經原審
    當庭勘驗警員密錄器全程內容屬實（原審卷第52頁至第64頁
    ），而觀諸警員執法之過程中並未發現有何違法之行為，被
    告上訴意旨指摘員警違反法律程序一節尚難認定。
四、綜上所述，上訴人提起本件上訴為無理由，依法應予駁回。
五、本件上訴人經合法傳喚無正當理由不到庭，爰依法不待其陳
    述逕行判決，併此敘明。　　
據上論斷，應依刑事訴訟法第455 條之1 第1 項、第3 項、第37
3條、第368條、第371條，判決如主文。
本案經檢察官黃翊雯到庭執行職務。
中　　華　　民　　國　　110 　年　　11　　月　　12　　日
                  刑事第四庭    審判長法  官  陳健順
                                      法  官  楊祐庭
                                      法  官  郭哲宏 
以上正本證明與原本無異。
不得上訴。
中　　華　　民　　國　　110 　年　　11　　月　　12　　日
                                      書記官  吳玉蘭
附錄本案論罪科刑法條全文：
刑法第140 條：
於公務員依法執行職務時，當場侮辱或對於其依法執行之職務公
然侮辱者，處六月以下有期徒刑、拘役或三千元以下罰金。
對於公署公然侮辱者，亦同。
附件：
臺灣新竹地方法院刑事簡易判決　
                                    109年度竹簡字第575號
聲　請　人　臺灣新竹地方檢察署檢察官
被　　　告　林得勝　男　民國00年0月0日生
                    身分證統一編號：Z000000000號
                    住新竹市○區○○路000號 
　　　　　　　　　　（另案在法務部○○○○○○○○○○○
　　　　　　　　　　執行中）
上列被告因妨害公務案件，經檢察官聲請以簡易判決處刑（109
年度偵字第4275號），本院判決如下：
    主  文
林得勝於公務員依法執行職務時，當場侮辱，處拘役參拾日，如
易科罰金，以新臺幣壹仟元折算壹日。
    事實及理由
一、本件犯罪事實：
（一）緣林得勝所住居之新竹市○○路000 號於民國109 年4 月
　　　11日23時28分許遭不詳民眾撥打110 電話檢舉音樂聲很吵
　　　，妨害安寧，新竹市警察局第一分局西門派出所警員何孟
　　　謙及巡佐林廉豪獲報後，乃於翌日（即12日）凌晨1 時56
　　　分許至林得勝位於上址之住處察看並勸導，詎林得勝明知
　　　身著警察制服之警員何孟謙及巡佐林廉豪均係依法執行職
　　　務之公務員，竟基於侮辱公務員之犯意，於同日凌晨2 時
　　　2 分許，在其位於上址之住處內，以「啊你來做卒仔！恁
　　　爸會怕你喔（臺語）」及「幹你老師」等語當場辱罵警員
　　　何孟謙及巡佐林廉豪，足以損害公務員執行職務之尊嚴及
      名譽（公然侮辱部分均未據告訴）。
（二）案經新竹市警察局第一分局報請臺灣新竹地方檢察署檢察
　　　官偵查聲請簡易判決處刑。
二、證據：
（一）被告林得勝於偵訊及本院訊問時之供述。
（二）警員何孟謙於109 年4 月12日所出具之職務報告1 份、現
　　　場密錄器影像光碟1 片暨現場錄影譯文表1 份、現場照片
　　　4 幀、現場扣得毒品吸食器照片3 幀、新竹市警察局第一
　　　分局西門派出所110 報案紀錄單3 份、本院勘驗筆錄1 份
　　　及密錄器錄影畫面翻拍照片9 幀。
（三）訊據被告林得勝固不否認有於上揭時地講出「啊你來做卒
　　　仔! 恁爸會怕你喔（臺語）」及「幹你老師」等語，惟矢
　　　口否認有何侮辱公務員犯行，辯稱：我不是針對警察，我
　　　是在罵我自己云云。惟查經本院當庭勘驗現場警員密錄器
　　　錄影畫面內容，可知斯時有身穿制服之警員1 名及手持密
　　　錄器錄影之警員，先在被告家門口勸導被告於深夜應將音
　　　量減低以免影響鄰居，被告已心生不滿不願配合，進而向
　　　警員供述其家中電視、電腦等物品遭盜竊之情，並帶領警
　　　員進入其住處內察看，經警員進入被告住處房間內，旋即
　　　看見電腦桌桌面上及開啟之抽屜內有安非他命吸食器共3
　　　支，警員便告知被告將帶其至警局調查，被告因而加大音
　　　量，情緒激動，邊舉起手指指向警員邊說「啊你來做卒仔
　　　！恁爸會怕你喔（臺語）」等語（影像時間109 年4 月12
　　　日凌晨2 時2 分5 秒），其後又對著手持密錄器之警員說
　　　出「幹你老師」等語（影像時間同日凌晨2 時2 分44秒）
　　　等情，有前述本院勘驗筆錄1 份及密錄器畫面翻拍照片2
　　　幀附卷足憑。觀諸斯時被告之態度及言語內容，顯見其挑
　　　釁意味濃厚，且知悉所口出上揭言語確有侮辱警員之意，
　　　復經警員制止，被告仍持續放大聲量以言語侮辱警員，該
　　　等言詞確足以貶抑在場執行職務警員之尊嚴，使其等感到
　　　難堪與屈辱，而影響其等社會地位評價，堪認被告確有侮
　　　辱公務員之犯意無訛。被告所辯無非事後卸責之詞，不足
　　　為採。綜上，本案事證已臻明確，被告前開犯行堪予認定
　　　定，應予依法論科。
三、核被告林得勝所為，係犯刑法第140 條第1 項前段之侮辱公
　　務員罪。又被告前曾於104 年3 月間因酒後駕車之公共危險
　　案件，經本院於104 年7 月23日以104 年度審交簡字第279
　　號判處有期徒刑4 月，於104 年8 月20日確定，並於105 年
　　1 月6 日易科罰金執行完畢等情，有臺灣新竹地方檢察署刑
　　案資料查註紀錄表1 份及臺灣高等法院被告前案紀錄表1 份
　　附卷足參，其於前案有期徒刑執行完畢5 年內故意再犯本件
　　有期徒刑以上之罪，為累犯，本院審酌被告所犯前案為酒後
　　駕車之公共危險案件，與被告本件所犯侮辱公務員犯行不具
　　有相同或類似之性質，亦非屬暴力等具有重大惡性特徵之犯
　　罪類型，本院依照刑法第57條各款所列事項審酌一切情狀後
　　，認量處如主文所示之刑，已與被告為本件犯行所生之危害
　  ，暨其應負責任之輕重業已相符，是不再依刑法第47條第1
　　項之規定加重其刑，附此敘明。爰審酌被告未能體認公務員
　　依法執行職務乃代表國家行使公權力，應予尊重，竟當場侮
　　辱依法執行勤務之警員，破壞國家公權力執行之尊嚴及公務
　　員依法執行職務之威信，其犯罪動機、手段、情節、目的、
　　犯後否認犯行，兼衡其素行、智識程度、家庭及經濟狀況等
　　一切情狀，量處如主文所示之刑，並諭知如易科罰金之折算
　　標準，以資懲儆。
四、依刑事訴訟法第449 條第1 項前段、第454 條第1 項，刑法
　　第140 條第1 項、第41條第1 項前段，刑法施行法第1 條之
　　1 第1 項，逕以簡易判決處如主文所示之刑。
五、如不服本判決，得自收受送達之日起20日內，向本院提起上
    訴。
本案經檢察官侯少卿聲請簡易判決處刑。
中　　華　　民　　國　　110 　年　　3 　　月　　31　　日
　　　　　　　　　新竹簡易庭    法  官    楊惠芬